# 工程物资盘盈是否影响在建工程的最终入账价值？

提问人：xjhe 时间：2023-01-17 15:12:33
根据准则，建设期间的工程物资盘盈冲减再建工程，分录为 借：工程物资 贷：在建工程，此时会减少在建工程的账面价值，但问题是盘盈的工程物资最后也会结转到在建工程，又会使在建工程增加相同的金额，那这样一正一负抵消后，工程物资盘盈就不会影响最终的在建工程入账价值？

回答人：chenyiwei
1 、工程物资盘盈的会计处理是会计处理准确性和及时性的需要。
2 、工程结束后，剩余的工程物资也可能转为存货或者对外出售，以其他方式实现其经济利益，此时需合理确定结转存货或者对外出售的成本。因此合理确定盘盈工程物资的入账价值仍然是有意义的。